# 商贸公司业务适用总额法和净额法的判断问题

提问人：舍我其 谁 1 时间：2022-11-21 10:58:51
陈版您好，某商贸公司向上游供应商采购钢材卖给下游客户，一般情况是先有下游客户再向上游供应商订货，钢材由上游供应商发货到下游客户指定的工程项目现场，采购合同约定与上游供应商结算单价为发货当日“我的钢铁网”钢材网价-100元+运费，运输途中风险由上游供应商承担；销售合同约定与下游客户结算单价为下游客户提货当日“我的钢铁网”钢材网价+150元，运输途中风险由该商贸公司承担；该商贸公司采用总额法确认收入，我们认为钢材运输途中的风险实际是由上游供应商承担，商贸公司整个过程都未取得钢材的控制权，应采用净额法核算，但是商贸公司承担了钢材价格变动的风险，极端情况下钢材价格变动大于上下游差价，采用净额法则会出现收入为负数的情况，请教陈版这种情况该如何判断？

回答人：chenyiwei
这种情况确实是采用净额法核算的可能性更大。由于上游发货和下游提货可能存在时间差，因此本企业实际上是承担了由该时间差导致的基准价格（“我的钢铁网”钢材网价）变动的风险。但仅仅这一点不足以证明该企业对存货具有控制权，故仍应采用净额法核算。在极端情况下，如果此期间内的基准价格下跌幅度大于上下游差价，则收入会因此变为负数。